臺灣高等法院臺中分院刑事裁定　　　　　96年度抗字第1045號
抗　告　人　甲○○
即受 刑 人
上列抗告人即受刑人因犯竊盜案件，經檢察官聲請撤銷緩刑，不
服臺灣臺中地方法院96年度撤緩字第183號，中華民國96年10月8
日裁定（聲請案號：臺灣臺中地方法院檢察署96年度執聲字第
1796號），提起抗告，本院裁定如下：
    主  文
抗告駁回。
    理  由
一、抗告意旨略以：(一)已依法繳納罰金罰鍰新台幣壹拾貳萬參仟
    元，(二)家中尚有幼子待哺，且須照顧患有重症母親云云。
二、本件臺灣臺中地方法院檢察署檢察官聲請意旨係以：受刑人
    即被告甲○○因竊盜等案件（偵查案號：95年度偵字第1788
    9、19908號），經本院於民國96年2月8日以96年度上易字第
    115號刑事判決，分別判處有期徒刑1年及3月，應執行有期
    徒刑1年2月，緩刑4年，並於96年2月8日確定在案。惟受刑
    人於緩刑期間內即96年4月7日復犯竊盜案件，經臺灣臺中地
    方法院於96年8月1日以96年度易字第3506號刑事判決，判處
    有期徒刑4月，如易科罰金，以新台幣1000元折算1日，並於
    96年9月3日確定在案，經核受刑人於緩刑期間內再犯罪，而
    前後二罪均為竊盜罪，且時間相距甚近，顯然前案緩刑之宣
    告並無法達到改過遷善矯治之效，因而聲請撤銷其緩刑之宣
    告等語。
三、按刑法第75條之1業於94年2月2日增訂公布，並自95年7月1
    日施行，增訂後之規定為：「受緩刑之宣告而有下列情形之
    一，足認原宣告之緩刑難收其預期效果，而有執行刑罰之必
    要者，得撤銷其宣告：一、緩刑前因故意犯他罪，而在緩刑
    期內受得易科罰金之有期徒刑、拘役或罰金之宣告確定者。
    二、緩刑期內因故意犯他罪，而在緩刑期內受得易科罰金之
    有期徒刑、拘役或罰金之宣告確定者。三、緩刑期內因過失
    更犯罪，而在緩刑期內受有期徒刑之宣告確定者。四、違反
    第七十四條第二項第一款至第八款所定負擔情節重大者。前
    條第二項之規定，於前項第一款至第三款情形亦適用之。」
    ，上開修正後規定係採用裁量撤銷主義，賦予法院撤銷與否
    之權限，特於該條第一項規定實質要件為「足認原宣告之緩
    刑難收其預期效果，而有執行刑罰之必要」，供作審認之標
    準，亦即有此情形，法官應依職權本於合目的性之裁量，妥
    適審酌被告所犯前後數罪間，關於法益侵害之性質、再犯之
    原因、違反法規範之情節是否重大、及被告主觀犯意所顯現
    之惡性、以及其反社會性等情，審認前案原為促使惡性輕微
    之被告或偶發初犯改過自新而宣告之緩刑，是否已難收其預
    期之效果，而有撤銷緩刑執行刑罰之必要。經查，本件抗告
    人係分別於95年3月9日起至同年6月22日止，及同年8月9日
    ，犯連續竊盜罪及竊盜罪，經分別判處有期徒刑1年及3月，
    應執行有期徒刑1年2月，於96年2月8日經本院以96年度上易
    字第115號宣告緩刑4年確定，竟再於上開連續竊盜等罪判決
    確定後未逾2個月，即於緩刑宣告期間內之95年4月7日，再
    度以相同手法故意犯竊盜罪，並經原審法院判處有期徒刑4
    月，如易科罰金以新臺幣1千元折算1日，於96年9月3日確定
    在案，業經本院審核抗告人上述兩案判決正本及臺灣高等法
    院被告前案紀錄表一紙無誤。顯見前案給予抗告人緩刑之宣
    告，對導正抗告人憑恃一己之力謀取金錢供給生活需用之習
    慣養成並無助益，反變本加厲，恣意竊取他人財物，一再故
    犯，宣告之緩刑顯難收預期效果。原審因而依刑法第75條之
    1第1項第2款等規定，准檢察官之聲請，撤銷抗告人前案緩
    刑之宣告，經核並無不合。抗告意旨所陳其家況各情，並不
    影響本件認應撤銷抗告人緩刑宣告之認定，其抗告無理由，
    應予駁回。
四、據上論斷，應依刑事訴訟法第412條，裁定如主文。
中　　華　　民　　國　　96　　年　　12　　月　　18　日
            刑事第六庭　審判長法　官  李  文  雄
                              法　官　邱  顯  祥
                              法　官　林  靜  芬
上列正本證明與原本無異。
不得再抗告。
                              書記官  陳  秀  真
中　　華　　民　　國　　96　　年　　12　　月　　19　日
